臺灣高等法院臺中分院刑事判決
110年度侵上訴字第86號
上  訴  人  
即  被  告  劉永慶



選任辯護人  蘇敬宇律師
上列上訴人即被告因妨害性自主罪案件，不服臺灣臺中地方法院
109年度侵訴字第91號，中華民國110年5月26日第一審判決（起
訴案號：臺灣臺中地方檢察署109年度偵字第6311號），提起上
訴，本院判決如下：
    主  文
上訴駁回。
    理  由
一、本案經本院審理結果，認第一審判決認事用法及量刑均無不
    當，應予維持，除補充上訴人即被告丁○○（以下簡稱被告）
    於本院審理時為認罪之表示外（參本院卷第64、65、158、1
    65頁），餘皆引用第一審判決書記載之事實、證據及理由（
    如附件）。
二、被告上訴及辯護人辯護意旨略以：被告知道錯了，也很誠心
    懺悔，請審酌被告本案之犯罪時間並不長，犯罪行為也沒有
    過於暴力，情節輕微，參酌一般實務見解，縱使涉犯強制猥
    褻，刑度也不重，懇請予以從輕量刑；另被告並無前科，品
    性、素行尚稱良好，且於偵查時、原審審判中及私下洽談中
    均對犯罪事實坦承不諱，亦有意與被害人甲○達成和解，以
    彌平甲○之傷痛，努力工作，竭其所能賠償被害人之損失；
    再被告有年邁父母及罹患病症之配偶乙○○需照顧，亦請參酌
    乙○○於鈞院審理時之證詞、被告本人及乙○○診斷證明書等，
    被告任職於動物協會期間，身兼照護動物及重病乙○○之責，
    經濟、家庭負擔都壓在被告一人身上，此為一般人難以忍受
    的生活環境，被告因而一時情緒失控，犯下本件犯行，事後
    已十分懊悔，且積極尋求宗教，陪同乙○○聽聞佛法、從事志
    工活動，犯後態度堪認良好，相信這樣的情況下，被告應該
    沒有再犯之虞；又目前乙○○已無自主生存之能力，均由被告
    負責照顧生活起居及負責接送就醫，若被告入獄，乙○○將頓
    失生活依靠；據上，請給予被告自新機會，從輕發落並予以
    從輕量刑等語。
三、按刑罰之量定，屬法院自由裁量之職權行使，應審酌刑法第
    57條所列各款事由及一切情狀，為酌量輕重之標準，並非漫
    無限制；量刑輕重係屬事實審法院得依職權自由裁量之事項
    ，苟已斟酌刑法第57條各款所列情狀而未逾越法定刑度，不
    得遽指為違法；且在同一犯罪事實與情節，如別無其他加重
    或減輕之原因，下級審量定之刑，亦無過重或失輕之不當情
    形，則上級審法院對下級審法院之職權行使，原則上應予尊
    重（最高法院72年台上字第6696號、75年台上字第7033號及
    85年度台上字第2446號判決意旨參照）。本件原審已本於被
    告之責任為基礎，並已具體斟酌刑法第57條所列情形而為量
    刑暨定應執行刑，未有偏執一端而有失之過重之情事，依最
    高法院上開判決意旨，即不得遽指為未審酌上情而量刑過重
    ；至被告援引其他法院他案判決而認原審量刑過重，然個案
    犯罪情節不同，基於個案拘束原則，個別案件之判決案例並
    無拘束其他判決之效力，自難抽象化地予以比附援引；被告
    上訴意旨再謂其已誠心悔悟，請求從輕量刑等語，惟被告自
    案發迄今未能取得被害人甲○之諒解，且甲○因本案致心理嚴
    重受創，迄今仍持續就醫中，於本院審理期間並具狀請求對
    被告從重量刑（參本院卷第55至59頁，惟因本案僅有被告提
    起上訴，依刑事訴訟第370條第1項前段規定，甲○關於對被
    告從重量刑之請求，本院尚無法採用），是被告以其於本院
    審理時之認罪表示及自述誠心懺悔等節，請求從輕量刑，尚
    無法為本院所採用，其上訴為無理由，應予駁回。至被告所
    述尚有年邁父母及患病配偶待其照料等情狀（參刑事辯護狀
    所載、乙○○於本院審理時證述內容及卷附各診斷證明書等，
    本院卷第79、168至175、181頁），其情固堪憐憫，然與被
    告前述犯行無涉，如被告之親屬確因被告入監執行而失所依
    靠，宜由社政機關予以扶助，尚不足據為對被告從輕量刑判
    決之依據；又被告於本院審理時所提出之臺灣臺中地方法院
    107年度易字第4000號刑事判決（參本院卷第185至187頁，
    因該判決內容涉及案外人資訊，爰不予詳述），核與被告首
    揭犯行無涉，亦不足以作為被告減輕本案刑責之依據；以上
    均併予敘明。
四、查被告前雖未曾受有期徒刑以上刑之宣告（參卷附臺灣高等
    法院被告全國前案紀錄表），且其選任辯護人亦為其請求宣
    告緩刑；惟被告所為上揭犯行，對甲○心理造成損害嚴重，
    且審酌被告於本案偵查及原審審判程序中皆未坦承犯行、面
    對錯誤，暨其犯後迄今並未能取得甲○諒解等情，尚難認被
    告因本案偵、審及科刑程序即知所警惕，其所受科刑宣告，
    自無暫不執行為當之情形，故不宜宣告緩刑，附此敘明。
據上論斷，應依刑事訴訟法第373條、第368條，判決如主文。
本案經檢察官林俊杰提起公訴，檢察官甲○○到庭執行職務。
中　　華　　民　　國　　110 　年　　10　　月　　27　　日
           刑事第七庭     審判長法  官  梁  堯  銘
                                法  官  張  智  雄
                                法  官  王  鏗  普
以上正本證明與原本無異。
如不服本判決應於收受送達後20日內向本院提出上訴書狀，其未
敘述上訴之理由者，並得於提起上訴後20日內向本院補提理由書
（均須按他造當事人之人數附繕本）「切勿逕送上級法院」。因
疫情而遲誤不變期間，得向法院聲請回復原狀。
                                書記官  周  巧  屏
　　　　　　　　　　　　　　　　
中　　華　　民　　國　　110 　年　　10　　月　　27　　日
附件
臺灣臺中地方法院刑事判決
                                     109年度侵訴字第91號
公　訴　人　臺灣臺中地方檢察署檢察官
被　　　告　丁○○　男　（民國00年0月0日生）
                    身分證統一編號：Z000000000號
                    住○○市○○區○○○路00○00號
                    居臺中市○○區○○街00巷0○00號1樓
選任辯護人　蘇敬宇律師
上列被告因妨害性自主罪案件，經檢察官提起公訴（109 年度偵
字第6311號），本院判決如下：
      主    文
丁○○犯強制猥褻罪，處有期徒刑壹年貳月。
      事    實
一、丁○○係址設臺中市沙鹿區某協會（名稱及地址詳卷）園長，
    甲○（民國00年0月生，真實姓名年籍詳卷）係該協會行政人
    員（已於108年8月底離職）。丁○○於108年7月16日15時許，
    見甲○獨自在上開協會物資中心影印文件，一時心生邪念，
    竟基於強制猥褻之接續犯意，於甲○影印文件後欲離去之際
    ，違反甲○性自主意願，強行面對面摟抱住甲○，親吻甲○嘴
    唇、將舌頭伸入甲○嘴巴（舌吻），及徒手強行撫摸甲○後腰
    部與胸部，甲○見狀憤而將其推開，並明確表示拒絕之意，
    惟丁○○仍不罷手，接續上開強制猥褻犯意，再次強行面對面
    抱住甲○及親吻甲○嘴唇，以此強暴方式對甲○為強制猥褻行
    為1次得逞，直至丁○○聽聞隔壁訪客到訪時發出之聲響始作
    罷，前後歷時約2分鐘。
二、案經甲○委任王邦安律師、賴英姿律師告訴臺灣臺中地方檢
    察署檢察官偵查起訴。
      理    由
一、程序與證據能力部分：
  ㈠按本法所稱性侵害犯罪，係指觸犯刑法第221條至第227條、
    第228條、第229條、第332條第2項第2款、第334條第2款、
    第348條第2項第1款及其特別法之罪；又因職務或業務知悉
    或持有性侵害被害人姓名、出生年月日、住居所及其他足資
    識別其身分之資料者，除法律另有規定外，應予保密；警察
    人員必要時應採取保護被害人之安全措施；行政機關、司法
    機關及軍法機關所製作必須公示之文書，不得揭露被害人之
    姓名、出生年月日、住居所及其他足資識別被害人身分之資
    訊，性侵害犯罪防治法第2條第1項、第12條定有明文。又同
    法第12條及第13條第1項所定其他足資識別被害人身分之資
    訊，包括被害人照片或影像、聲音、住址、親屬姓名或其關
    係、就讀學校與班級或工作場所等個人基本資料，性侵害犯
    罪防治法施行細則第6條亦定有明文，依前揭規定，本案判
    決書為免揭露或推論出被害人之身分，被害人記載為甲○，
    合先敘明。
  ㈡證人○○○、○○○、○○○、○○○等人於偵查中所為證述，均具證據
    能力辯護人主張證人○○○、○○○、○○○、○○○等人於偵查中所為
    證述，就聽聞108年7月16日之案發經過，主張此部分於偵查
    中所為證述，均係傳聞證據，渠等就此部分係屬傳聞證人，
    該部分證詞應無證據能力等語（見本院卷第62頁）。按被告
    以外之人於審判外之言詞或書面陳述，除法律有規定者外，
    不得作為證據；被告以外之人於偵查中向檢察官所為之陳述
    ，除顯有不可信之情況者外，得為證據，刑事訴訟法第159
    條第1項、第159條之1第2項分別定有明文。查上開證人於偵
    查中所為之證述，係經檢察官告以偽證罪責並具結後為之，
    有證人結文附卷可稽（見偵卷第37至41、55頁，他卷第43至
    45頁），辯護人復未釋明該等證人證述有何顯不可信之情況
    ，且本院於審理期間已踐行法定調查證據之程序，是依上開
    法律規定，上開證人於偵查中向檢察官所為證述，應認具有
    證據能力。至上開證人所為證述是否係傳聞證據？得否作為
    本案犯罪事實之證明？係屬證據證明力之問題，尚非涉證據
    能力，併此敘明。
  ㈢至於不具供述性之非供述證據，並無傳聞法則之適用，該等
    證據既無證據證明係公務員違背法定程序所取得，復經本院
    踐行調查證據程序，且與本案具有關聯性，均有證據能力。
二、認定犯罪事實之證據及理由：訊據被告丁○○固坦承有於上開
    時地，曾摟抱告訴人甲○身體、親吻甲○嘴唇與臉頰等情，惟
    矢口否認強制猥褻犯行，辯稱伊係因喜歡甲○，而甲○對其亦
    有曖昧情愫，始會對甲○做出此等行為，然並無將舌頭伸入
    甲○嘴巴，摟抱時或因面對面不小心碰到甲○胸部或腰部，過
    程中甲○並未強力拒絕，伊係先與甲○聊天，接下來才抱她等
    語。辯護人辯護意旨則以被告固不否認案發當時確有摟抱或
    親吻告訴人情事，然被告並無違反甲○意願，係緩慢接近甲○
    親吻其臉頰及嘴唇，且案發當時物資中心隔壁辦公室有訪客
    ，現場空間十分狹隘，衡情如被告真有以強暴脅迫方式對甲
    ○為猥褻行為，甲○其時應可大聲呼救讓人聽到，或掙扎撞到
    鐵架讓物品掉落聲響，過程中甲○身體很可能受有傷害，然
    甲○自承並未受有任何身體傷害，況甲○案發後並未驗傷或通
    報當時協會負責人○○○，遲至108年11月才提起本件告訴，從
    108年7月16日到8月底間甲○仍正常至協會上班，衡情如被告
    真有對告訴人為強制猥褻犯行，甲○理當對被告避之唯恐不
    及，焉有可能正常上班，甲○稱遭被告強制猥褻，顯與常情
    有所不符等語。然查：
  ㈠被告係上開協會之園長、甲○為協會員工，此有被告供述、甲
    ○陳述及協會員工人事資料在卷可憑（見偵他卷第39、19頁
    ，偵不公開卷第123頁）。就被告於108年7月16日15時許在
    協會物資中心摟抱甲○、親吻甲○、並將舌頭伸入甲○嘴巴、
    及強行撫摸甲○後腰部與胸部乙情，業據甲○於偵查中及本院
    審理時均證稱：當天（按係指108年7月16日）上班時間伊去
    影印室影印文件，影印室房間當時沒其他人，伊背對走道，
    影印完轉身準備要走回去時，看到被告面對伊站在影印室走
    道，伊想要離開影印室，被告面對面將伊抱住，伊推不開，
    被告就親伊嘴巴並把舌頭非常用力伸到伊嘴巴裡，被告雙手
    原本是抱住伊，伊想要掙脫，被告改用手將伊的頭抓住要繼
    續親伊，並用手碰觸伊後腰及胸部，是隔著衣服觸摸；後來
    伊將被告推開，並叫被告不要這樣子，伊要出去，被告還是
    站在原本位置，在伊往前走想離開時，被告又再次將伊抱住
    ，一樣是面對面抱住並親吻伊嘴巴，被告在親上去前說這是
    最後一次，伊有推被告，被告聽到隔壁有訪客、有聲音才住
    手，前後大約二分鐘左右，被告住手後就轉身離開影印室去
    辦公室，伊也走回辦公室的位子（見他卷第20頁）；108年7
    月16日下午在協會放影印機房間時，被告擋住伊去路，將伊
    的頭壓去靠被告的頭，並強抱住伊、親吻伊、將舌頭放入伊
    的嘴巴，在掙扎時，被告有觸碰及觸摸到伊的胸部；過程中
    ，伊有用被告可以聽到的正常音量，說了很多次叫被告不要
    這樣（見本院卷一第123至127頁）；另甲○手寫文稿亦有伊
    走去影印機看有無忘記什麼列印的東西，被告跟了過來擋住
    伊的路，然後抱住伊、整個將伊抱住，伊推不開被告、被告
    抓住伊的臉、親伊額頭、臉頰，伊躲不開一直說不要這樣，
    被告沒放開、直接親伊嘴巴還伸舌頭等文字（見偵不公開卷
    第87頁）；而被告於偵查中供稱：108年7月16日當天下午在
    該協會物資中心房間內，甲○在影印資料，伊先跟甲○聊天，
    之後可能一時情緒沒控制好，正面抱住甲○身體，有親吻甲○
    嘴巴及臉頰，有摸甲○身體，但沒有將舌頭伸入甲○嘴巴，可
    能摟抱時有碰到甲○胸部或腰部，伊所站位置是會妨礙到甲○
    進出，因為該房間沒有其他出入口，伊承認對甲○涉嫌猥褻
    等犯行，但因為是喜歡甲○才會控制不住，並表達有請○○○轉
    述跟甲○道歉，伊知道做錯事，也接受該受的懲罰等語（見
    他卷第40至41頁）。在本院準備程序時供稱：伊承認有抱甲
    ○、親甲○臉頰，但甲○並未強力拒絕，之所以這樣做是因伊
    之前跟甲○有曖昧情愫，才會做如此舉動，並非一開始就強
    行抱甲○，伊有先跟甲○聊天，因為甲○剛剪完頭髮，有同事
    說不好看，伊安慰甲○，說甲○頭髮蠻可愛，接下來才抱甲○
    等語（見本院卷一第60頁）。另被告在108年7月31日與協會
    人員○○○、○○○、○○○共同洽談時（以下簡稱洽談紀錄），亦
    有提及那天甲○在影印機那邊處理事情，伊剛好進去找甲○，
    可能一時情緒失控就做了一些冒犯甲○的事，就是抱她及親
    她…是伊自己想太多甲○並沒有…半年之前有一次就是有壓及
    親，親親過一次…那次是發生在烤肉之前的事，是十二月多
    的事…知道甲○是拒絕伊等語（見偵不公開卷第14至18頁）。
    至被告雖否認有將舌頭伸入甲○嘴巴之猥褻行為，惟此部分
    業經甲○於偵查中及本院審理時指訴堅證如一，而被告亦自
    承因喜歡甲○，一時情緒失控摟抱甲○、親吻甲○嘴巴之情，
    被告既已情不自禁，是於摟抱甲○、親吻甲○嘴巴之際，進而
    將舌頭伸入甲○嘴巴，亦符合當時情境，故甲○指訴應係實情
    ，並有案發現場照片4張、案發地點物資中心現場影片光碟
    在卷可參（見偵不公開卷第73至75頁、第109頁光碟片存放
    袋）。查被告既於偵查中、審判時及私下洽談中，均已自承
    於108年7月16日15時許，與甲○共同身處辦公室資料中心，
    因喜歡甲○一時情緒失控，正面摟抱甲○、親吻甲○嘴巴、觸
    摸到甲○胸部或腰部等情，從而被告於108年7月16日15時許
    在協會物資中心摟抱甲○、舌吻甲○、及強行撫摸甲○後腰部
    與胸部之事實，足堪認定。
  ㈡被告辯稱係因與甲○有曖昧情愫是有上開行為，且甲○其時並
    未拒絕，伊並未違反甲○意願等語。然查，甲○與被告雖具上
    開協會園長、員工關係，但之間並無曖昧情愫，甲○亦未接
    受被告相關愛意表達行徑，業據甲○於偵查中明確指訴：當
    天（按係指108年7月16日）上班時間伊去影印室影印文件，
    影印室房間當時沒其他人，伊背對走道，影印完轉身準備要
    走回去時，看到被告面對伊站在影印室走道，伊想要離開影
    印室，被告面對面將伊抱住，伊推不開，被告就親伊嘴巴並
    把舌頭非常用力伸到伊嘴巴裡，被告雙手原本是抱住伊，伊
    想要掙脫，被告改用手將伊的頭抓住要繼續親伊，並用手碰
    觸伊後腰及胸部，是隔著衣服觸摸；後來伊將被告推開，並
    叫被告不要這樣子，伊要出去，被告還是站在原本位置，在
    伊往前走想離開時，被告又再次將伊抱住，一樣是面對面抱
    住並親吻伊嘴巴，被告在親上去前說這是最後一次，伊有推
    被告，被告聽到隔壁有訪客、有聲音才住手，前後大約二分
    鐘左右，被告住手後就轉身離開影印室去辦公室，伊也走回
    辦公室的位子；過程中有試圖推開被告，也有講不要這樣子
    ，但是沒有大叫，因為很害怕不能在那裡繼續工作，一開始
    辦公室沒人後來聽到有訪客進來，怕叫太大聲隔壁訪客聽到
    會傳出去，才不敢大叫求救；另在107年年底被告也曾對伊
    作出親吻、碰觸胸部及私密處的行為，是在辦公室旁邊用來
    安置流量浪狗之處所，另外在搬東西時，被告也常常會有意
    無意碰到伊的腰部、手等語（見他卷第20頁）。甲○於本院
    審理時證稱：伊是從107年5月開始於協會任職，直至108年8
    月底，主要業務是照顧流浪動物，伊本身非常喜歡動物，也
    非常喜歡這份工作；108年7月16日下午在協會放影印機房間
    時，被告擋住伊去路，將伊的頭壓去靠被告的頭，並強抱住
    伊、親吻伊、將舌頭放入伊的嘴巴，在掙扎時，被告有觸碰
    及觸摸到伊的胸部；過程中，伊有用被告可以聽到的正常音
    量，說了很多次叫被告不要這樣，在被告這些舉動前，伊並
    無明示或默示同意被告做這些行為，這間房間外面還有一間
    辦公室，外面剛好有訪客到訪，訪客說話聲音比較大聲，被
    告才停住並離開那間影印室；伊於事發後隔一天寫下證人手
    寫紙（按係指偵不公開卷第87頁之照片內容），男友詢問伊
    ，伊無法表述，才寫下這張手寫紙；當時其他同事不在辦公
    室，只有訪客在辦公室，因為協會是非營利組織，靠募款為
    主，如果伊大聲呼叫，外面的訪客聽到，將這件事情鬧大的
    話，對協會經營會不好，伊之前也有聽到發生過類似事情，
    如果此事被知道，伊可能就沒辦法繼續工作，所以就寫下這
    些；當天下午伊有傳Line跟○○○講臨時要請假，就先回住處
    ，伊當時情緒很亂，不知如何是好，就用美工刀劃傷左手腕
    傷害自己，後來○○○載伊到童綜合醫院就診，到醫院時只有
    處理焦慮、失眠、頭暈、呼吸喘等症狀，並沒有處理手腕的
    傷勢；這件事情發生後，伊情緒被影響非常嚴重，有去醫院
    掛身心科，當時醫生建議不要想這件事，先讓自己冷靜下來
    ，請伊不要去回想，身邊的人也盡量不提，伊才會到108年1
    1月提出告訴；與被告只有公務上接觸才會聯絡，沒有其他
    聯絡，私底下不會主動傳送訊息，更不會聊天，只有被告傳
    訊息，被告一直丟可能跟工作有關，也有可能跟工作無關的
    東西給伊，伊只會禮貌性回覆；之所以離職是因為伊受到侵
    犯後，身心無法承受，有好幾次提出要辭職，但當時的執行
    長○○○及蕭律師，並不希望伊離職，曾幫伊減班，減班之後
    伊的心情還是無法承受，後來就離職了；在本案發生前，曾
    在107年底被被告強行抱住、親吻過，跟本案情況一樣，另
    外伊在偵查中說被告在107年底，在辦公室旁邊另外一棟安
    置流浪動物的處遭造告親吻、碰觸胸部及私密處是實在的，
    在該次遭被告親吻、擁抱後，被告是有傳「想妳」的簡訊；
    因為是第一次遇到這個情況，事發後不知道該怎麼辦，只有
    趕快跑開現場，被告有追出來，追到伊外面停車的地方，伊
    沒有遇過，伊不知道該怎麼辦，也不敢跟別人說；自從107
    年底的事情發生後，伊不敢跟任何人說，那時候慢慢有失眠
    ，開始去看身心科；發生時之所以沒有大叫，是因為很害怕
    ，也很不敢出什麼聲音，也怕不能在那邊工作，當下很驚恐
    ，沒有跟任何人說，就離開那邊，是事後寫了讓伊男友知道
    後，伊男友才去跟協會的人說，因為伊不敢再想起及提及這
    些事；並沒有其他的言語或舉動會讓被告誤解伊有接受追求
    的意思，至於被告傳訊息給伊說：「柔，想妳，晚安」，伊
    是有直接回覆一個小狗的晚安貼圖，當時看到「柔，想妳，
    晚安」這個訊息時，伊很驚訝為何被告會傳這個訊息，被告
    有傳東西時，伊只會回幾句話及貼圖而已，雖然被告有一些
    踰越分際的訊息，可是伊都拒絕了，甚或被告有一些噓寒問
    暖、送禮物的動作，伊也都明確拒絕，完全沒有想要跟被告
    交往的意思；另外，被告在案發前已知○○○是伊男友，案發
    前○○○還有去找被告，請被告不要靠近伊，被告也說他會調
    整，因為被告在案發前會給伊一些東西，或是工作上有意無
    意觸碰到，伊都會跟男友○○○講；在108年7月31日，○○○律師
    、執行長○○○還有伊男友○○○，他們三位及被告，有一起討論
    這件事情，○○○建議開會討論，是因為伊發生這件事情後，
    情緒比較激動，有用紙筆寫下來發生過程給○○○看，○○○有跟
    ○○○講這件事，然後○○○建議開會討論這件事，目的是要討論
    被告侵犯伊這件事要如何處理；伊因為這件事表達想要離開
    ，他們並不希望伊離職，但因伊為此事很容易在辦公室突然
    哭，而工作內容有要算錢，伊怕會算錯，加上沒有辦法控制
    情緒，所以跟○○○提出離職，他們有幫伊減班，從全天班，
    減到只有半天班，希望伊這樣會比較好等語（見本院卷第11
    7至157頁）；再於甲○手寫文稿亦有伊走去影印機看有無忘
    記什麼列印的東西，被告跟了過來擋住伊的路，然後抱住伊
    、整個將伊抱住，伊推不開被告、被告抓住伊的臉、親伊額
    頭、臉頰，伊躲不開一直說不要這樣，被告沒放開、直接親
    伊嘴巴還伸舌頭等文字（見偵不公開卷第87頁）。是就甲○
    上開指訴與證述及手寫稿內容以觀，甲○迭明確指述伊與被
    告並無曖昧情愫，僅係被告個人片面想法，係被告單方面追
    求，伊未接受被告進一步超越工作內容之表達，實際上伊並
    未與被告交往，伊既已明確拒絕，被告係違反其意願遂行猥
    褻行為，歷時2分鐘，嗣因聽聞辦公室有訪客聲音而停止。
    至被告配偶乙○○雖於偵查中稱，曾有一次去協會時看到甲○
    桌上插了一朵花，那朵花應該是被告摘給甲○的，伊就去查
    看被告手機，發現107年12月23日被告傳了一個「柔，想妳
    ，晚安」的訊息；在本件提告之後，被告有跟伊坦承2018年
    12月間，在園區的房間區，房間區是養重症狀的狗，兩人有
    聊天、親吻之行為；另被告還坦承雙方有交往情形，並有買
    禮物送給甲○等情，是其主張本件是甲○與被告有曖昧關係，
    才會發生親密行為，甲○並不是單純被騷擾之被害者等語（
    見偵不公開卷第111至112頁）。然查：就乙○○所提出之Line
    通話資料僅有4頁（見偵不公開卷第103至109頁，即本院卷
    一第83至89頁），觀諸其中之內容，主要係針對照顧流浪動
    物、幫狗狗洗澡之事，較為突兀者係被告於107年12月23日
    晚發送「柔，想妳，晚安」話語（見偵不公開卷第109頁，
    即本院卷一第89頁），而甲○即回覆晚安之狗圖案檔作回應
    （見偵不公開卷第105頁，即本院卷一第85頁）。對此，甲○
    說明當時收到被告此訊息很驚訝，但因為那天公司有烤肉活
    動，被告好像有喝酒，伊想被告是否是喝醉了，所以只回應
    一個貼圖，另被告也有用手寫紙條放在伊桌上約伊到外面，
    但伊並沒有理會，也沒有其他言詞或舉動讓被告誤解伊有接
    受追求之意思等語（見本院卷一第141頁），尚難僅依上開
    一紙Line訊息，且曖昧內容係被告所發，即認雙方存有曖昧
    情愫。且甲○已證述，之所以回覆被告曖昧問候之原因，係
    因認被告當晚參加烤肉活動，喝醉而發曖昧問候，基於禮貌
    回覆晚安狗貼圖，實不違常情，且並無回覆任何進一步含有
    曖昧問候之隻字片語，況果兩人間真有被告及乙○○所稱之曖
    昧情愫，何以自甲○107年5月至108年8月長達15個月的任職
    期間，竟僅有此數通Line聯繫？足見渠等間並無任何曖昧情
    愫。另就被告於洽談紀錄中，針對○○○所說被告覺得有可以
    直接講，還是甲○也有透露一些想跟被告交往的意思？被告
    當即答稱沒有啦，可能是伊自己想太多（見偵不公開卷第15
    頁），而在該次洽談中，○○○、○○○一直討論被告之行為究係
    屬性騷擾還是強制猥褻，被告當場亦並無任何辯駁。顯見被
    告所稱兩人存有曖昧情愫，並非事實，甲○證稱伊與被告並
    無情愫、係被告片面行為，伊並未接受被告相關愛意表達行
    徑，始屬實情。在本案所涉108年7月16日15時被告對於甲○
    實施上開摟抱、舌吻、觸摸胸部腰部過程中，甲○曾多次以
    言詞表達要被告不要這樣子，身體並有掙脫動作，至於其時
    之所以未大聲呼救，係考量不想因此影響協會募款與運作，
    且可能因此失去工作是作如此反應。對照被告於洽談紀錄中
    ，亦明確表示因一時情緒失控就做了一些冒犯甲○的事，知
    道甲○拒絕伊如此行為等語（見偵不公開卷第14、18頁），
    再再顯示被告確係在未徵得甲○同意，且甲○已以言詞及舉動
    ，明確表達拒絕被告實施上開猥褻行為之情況下，仍然違反
    甲○意願，以強暴手段對甲○實施摟抱、舌吻、觸摸胸部腰部
    等行為。
  ㈢參酌甲○案發後之反應，第一時間隨即請假，且當日傍晚即有
    以美工刀割左手腕之激烈行為，此部分之事實除有甲○於本
    院之證述外（見本院卷一第120頁），並有證人○○○偵查中證
    述：當晚6點下班去找甲○時，發現甲○左手腕有被美工刀劃
    過流血的痕跡（見他卷第36至37頁），另有○○○與○○○之談話
    紀錄（見偵不公開卷第13至29頁），且甲○自述於107年年底
    遭被告猥褻後，即開始前往身心科看診，再經本件108年7月
    16日遭被告騷擾後，更有陸續至身心科看診之紀錄，業經甲
    ○於偵查中及本院審理時明確指述，被告亦於洽談時自承，
    就甲○於上開期間前往身心科看診之事實，並有童綜合醫院
    急診護理紀錄單、一般證明書、門診醫囑單、急診醫囑單、
    急診病歷、社工評估照會回覆單（見本院卷一第177至265頁
    ）、澄清綜合醫院中港分院病歷資料、心理衡鑑摘要單（見
    本院卷一第269至315頁）、忘憂森林身心診所病歷資料（見
    本院卷二第57至71頁）、享開心身心診所病歷資料（見本院
    卷二第73至79頁）、昕晴診所病歷資料（見本院卷二第81至
    87頁）等病歷資料在卷可參。由上開醫院、診所病歷資料以
    觀，甲○在遭受被告猥褻行為後，已致其身心受創，並因此
    需至各醫院、診所身心科看診治療，當更可佐證被告上開摟
    抱、舌吻、觸摸胸部腰部等行為，絕非係被告所稱在雙方曖
    昧情愫、兩情相悅之情況下所生。況本院訊問被告，果依其
    辯稱係因雙方有曖昧情愫是有此等行為，何以甲○會在案發
    當天即有割腕之行徑？被告答稱在107年12月之後就比較沒
    有曖昧，當天甲○並沒有表現出很不願意或抗拒，給伊的感
    覺是這樣等語（見本院卷二第104至105頁），被告既稱其與
    甲○自107年12月以後比較沒有情愫，則又何能主張108年7月
    16日係因雙方具曖昧情愫而有上開摟抱、舌吻、觸摸胸部腰
    部等行為？兩種主張顯然自相矛盾，更可證明被告辯稱之情
    愫，僅係其自身合理化其上開行為之辯詞，核屬無據。
  ㈣另就甲○於案發後陸續向友人或同事告知此事，依證人○○○偵
    查中證述：當天（按係指108年7月16日）下午甲○傳Line訊
    息來，說臨時要請假並先回住處，伊大約晚上6點下班後去
    找甲○，發現甲○有自傷傾向，左手腕有被美工刀劃過流血的
    痕跡，伊雖問但甲○沒講很多，只說當天在影印機那邊被鎖
    住了，伊就帶甲○去童綜合醫院急診，甲○當時非常焦慮、呼
    吸喘不過來、心跳很快，醫生馬上給甲○鎮定劑；108年7月1
    7日晚上伊再去甲○租屋處，甲○將事發經過用手寫在一張紙
    上，甲○寫她當天去協會影印室影印東西要離開前，被告擋
    在她面前並強行抱住她、親吻嘴巴及舌吻，甲○試著掙扎但
    無法離開，當時園區有其他參訪者，甲○原想大叫，但怕影
    響園區運作，才沒有大叫，甲○跟被告說有人來參訪了，被
    告才放開她，那張手寫紙條有拍照（按係指偵不公開卷第87
    頁手寫紙條照片）；當下甲○情緒不安，有啜泣、情緒很激
    動；後來知道在107年年底甲○已經遭被告猥褻過1次，在108
    年7月16日之前被告對甲○已有多次性騷擾情事，甲○很掙扎
    的原因，是怕沒人相信她，怕講出來會被解僱，才會用自殘
    方式來處理，說用這種方式才能解脫；108年7月18日伊有當
    面跟○○○講此事，甲○離職前也有跟其他同事說；108年7月31
    日當天，伊、被告、○○○有一起去○○○律師的事務所談此事，
    大約談了一個多小時，當天被告坦承對甲○做了一些騷擾情
    事；在108年8月底跟其他同事講這些事情後，才知道也有其
    他同事遭被告騷擾過（見他卷第36至38頁）。另證人○○○偵
    查中證述：伊是在事發過幾天，經由○○○當面告知才知道，○
    ○○跟伊說被告當天在影印機那邊對甲○做一些不禮貌行為，
    印象中○○○說被告有對甲○強吻、抱住身體的行為，當時○○○
    要求伊、被告一起到○○○律師的事務所談，當天就4個人在談
    ，談的過程中被告有坦承對甲○做了一些不禮貌的事；因甲○
    較內向，不會主動講發生過的事，伊大都是透過○○○的轉述
    才得知，當時○○○與甲○是男女朋友，在蕭律師商談的場合裡
    ，蕭律師有請○○○向甲○轉述，如有違法情事，支持甲○採取
    法律行動，伊也有在其他場合跟甲○講，若有被害情形歡迎
    採取法律行為，事發後伊與○○○討論後，將甲○與被告的上班
    時間錯開，好讓他們不會碰到等語（見他卷第38至39頁）。
    由以上○○○、○○○2名證人證言觀之，甲○於事發後曾將遭被告
    猥褻之事告知○○○，再由○○○轉告○○○，被告並與○○○、○○○，
    共同至○○○律師之事務所洽談此事，洽談過程中被告亦自承
    對甲○有上開行徑（見偵不公開卷第14至18頁），顯見甲○之
    指控確有所據。
  ㈤再依證人○○○偵查中證稱：伊從107年開始到108年左右，被告
    斷斷續續會對伊做一些小動作，如講話時將他的手放在伊手
    背上，或講完後轉身離開時，用他的手揮到伊屁股，或是從
    伊背後整個類似熊抱方式靠近伊身體，有時還從背部抱住伊
    身體，講話時也會故意把手勾住伊脖子，然後將伊拉過去，
    有時假藉關心伊的名義，用手抓伊肩膀按摩等動作；因為不
    想事情鬧大，並沒有申訴或提告，只是看到被告時會閃遠一
    點，被告知道伊閃他就會收斂一點；109年3月20日當天被告
    有開說明會，說他對我們的動作只是不小心的玩笑動作，被
    告配偶則對我們說話，內容好像是要改變我們的說法，所以
    伊會在最近提出辭呈打算離職等語（見偵卷第33頁）。依證
    人○○○之證述，被告先前已有對協會女性員工實施身體接觸
    、騷擾之行為紀錄，而此部分之事實，亦據被告於109年3月
    20日於被告、被告配偶乙○○、○○○、○○○、○○○共同參加之說
    明會（以下簡稱說明會）中，坦承伊之前有做一些不好的舉
    動，沒有跟一些女同事保持好關係，對○○○曾做一些動作，
    可能造成其不舒服，也提及曾在房間時趁陳女坐在椅子上，
    幫陳女按摩之事；伊與女生互動比較沒有底線，會開一些玩
    笑或肢體動作比較大一點…一些互動上面可能動作比較親密
    一點造成大家誤會等語（見偵不公開卷第135至137、143至1
    45頁），顯見本件甲○對被告之指控，並非空穴來分、無中
    生有。另證人○○○為此要求被告道歉，但被告配偶乙○○不僅
    未指責被告對陳女實施不當肢體接觸行為，反指責陳女應該
    避嫌，否則陳女可能也會被捲進去，甚至提及○○○因為轉述
    甲○遭侵害之事，已要求其發聲明道歉、賠償協會損失，並
    跟在場人士表示○○○被告了等恫嚇話語（見偵不公開卷第145
    至147頁），觀諸上情，是甲○所稱因為怕提出指控，若別人
    不相信反過來指責自己的說詞，確係有所依據。
  ㈥再就證人○○○偵查中證述：108年7月16日當天有上班，但並不
    知道被告與甲○發生的事，事發隔一陣子後，○○○去辦公室找
    ○○○講此事，伊剛好在辦公室所以聽到，聽到被告對甲○做出
    不禮貌的事，後來又有聽其他同事在講，細節部分則不是很
    清楚（見偵卷第34頁）；○○○於本院審理時證稱：108年7月1
    6日下午伊是在辦公室，當時沒看到甲○在辦公室，辦公室是
    有訪客與一位同事，沒印象有聽到辦公室或物資中心有任何
    呼救聲，因為隔間是木板材質，隔音效果不好，如果有大聲
    音是會聽得到，物資中心的門是關著但不會鎖門，裡面有養
    狗，內部陳設狹窄，有兩個對外窗，如果兩個人進去相對會
    比較擠，不太會注意有無人進去物資中心，未曾目睹協會裡
    任何一位女同事包括甲○遭被告性騷擾；有一次出公差時，
    伊與甲○兩人開車出去，在車上聊天，甲○跟伊說她前男友會
    跟蹤她，在他們交往期間甚至會有暴力行為，導致她晚上沒
    辦法睡覺，基於伊之前所學的是心理相關背景，有建議甲○
    去看身心科，並有建議去動物醫院對面的診所；伊是106年1
    月份到職，至於甲○在車上跟伊說她男友會跟蹤她，所以她
    開始去身心科就診，是甲○到職至少2、3個月才會講這個事
    等語（見本院卷二第30至44頁）。就證人○○○之證述以觀，
    伊稱甲○曾於其到職約2、3個月向伊說過，係因男友跟蹤與
    暴力行為開始至身心科看診，甲○實際係107年5月到職，據
    此推算○○○所稱聽到甲○說明此事之時間應為107年7、8月，
    惟遍查甲○開始至身心科看診之就醫資料，並無107年7、8月
    份前往看診之資料，其中童綜合醫院初診係108年7月16日、
    澄清綜合醫院中港分院初診係108年8月7日、忘憂森林身心
    診所初診係108年5月8日、享開心身心診所初診係108年2月2
    1日、昕晴診所初診係108年6月20日，分有上開醫院、診所
    身心科所附甲○病歷資料在卷可憑，其中均無○○○所證稱107
    年7、8月間，甲○即因前男友跟蹤、暴力行為開始前往身心
    科看診之紀錄，是證人○○○此部分之證詞，與甲○相關醫院、
    診所身心科病歷資料所載均不相符，自難採信。另證人○○○
    證述108年7月16日15時許伊係在辦公室，但並未見甲○等語
    ，此部分雖與甲○稱當時並無同事在辦公室之說法有所不同
    ，然證人○○○既已證述並不會注意是否有人進入物資中心、
    當時並沒有聽到物資中心裡有聲響，甲○其時既係身在物資
    中心裡，是其主觀上認知辦公室並無同事在，兩人所在空間
    既有不同，是對於其時辦公室是否有同事在雖有不同說詞，
    尚難認有矛盾之處，亦不影響事實之認定。
  ㈦另就被告配偶乙○○另於偵查中提出書函，提及對於○○○自殺及
    ○○○處事之意見，並批評之前被告與王珮禎外遇之事，再提
    及被告曾與甲○獨處，直接認定一個巴掌拍不響，係被告錯
    誤在先等文字（見偵不公開卷第113至121頁），然對應乙○○
    在說明會中，一再指責○○○，並稱○○○有可能也被捲進去，一
    再稱要對○○○提告、要求賠償等話語，顯然乙○○主觀上固有
    此等認知，然並無任何證據得以證明其所述為真實，自難以
    乙○○之主張為被告有利之認定。
  ㈧至辯護人分以：⑴若有甲○所稱猥褻情事，何以甲○不當場大聲
    呼救提出質疑，然甲○對此已說明，係為免影響協會之募款
    與運作，也怕別人會不相信，甚至因此丟掉工作，所以才沒
    大叫。衡諸甲○僅係初入社會工作之年輕人，所負責者主要
    係照顧流浪動物工作，自身突然遭遇猥褻情事，產生如此顧
    慮與反應，實屬正常，觀諸被告之配偶乙○○，在遇有協會內
    有女性遭被告侵擾之情事發生時，慣以係女性勾引被告，並
    以該女性為攻擊對象，甚至對協助甲○處理事務之○○○提告之
    作法與說詞（見偵不公開卷第135至151頁），則甲○未於現
    場大聲呼救，亦屬情有可原。況個人遭遇狀況後之反應本即
    多端，固可能隨即大聲喊叫，亦可能選擇默默不敢出聲，凡
    此均屬個人遭遇事情之不同反應，何能以甲○遭被告猥褻卻
    未大聲呼叫為由，試圖否定甲○遭被告猥褻之指控。⑵另質疑
    甲○何以不在案發後第一時間即離職，卻任職至8月底，且遲
    至108年11月始提出告訴，就此部分當可參酌案發後甲○先係
    向其男友○○○表達，○○○再向○○○反應，其後並有被告與○○○、
    ○○○、○○○律師之共同洽談，○○○與○○○並提出甲○可依法提出
    告訴之建議。在案發後○○○希望甲○不要辭職，並刻意將甲○
    與被告的上班時間錯開，讓他們不會碰到，甲○未即刻辭職
    ，即係因調整上班時間後，在工作場所不會遇到被告之故，
    此有證人○○○之證述可憑（見他卷第39頁），辯護人雖稱案
    發後甲○理當對被告避之唯恐不及，焉有可能正常上班，然
    如上說明，甲○與被告之上班時間既有不同，是辯護人如此
    質疑，實屬無據。另依洽談紀錄中○○○亦有提及一段時間以
    來甲○承受蠻大的壓力，一部分來自於被告，還有一些來自
    被告配偶（見偵不公開卷第17頁），是甲○在經過諸多考量
    與歷程後，於108 年11月委請律師對被告提出告訴，以甲○
    係自案發後4 月時間即提出告訴，觀諸2018年國際社會所發
    起之Me Too運動，鼓勵曾受性侵害、性騷擾之被害人，能夠
    在事發多年後克服心理上、客觀上之障礙，勇敢公開其等所
    遭遇不幸之經驗，今在甲○遭猥褻勇敢提出告訴，竟質疑甲○
    何以不在案發後第一時間即提出告訴，實屬無理之論述。⑶
    辯護人質疑甲○雖有至醫院、診所看身心科之紀錄，然據其
    中童綜合醫院108年8月23日之社工評估照會回覆單，其內記
    載：照會原因：保護性問題：自殺或自殺高風險，甲○男友
    稱昨晚與甲○吵架後身體不適，且甲○拒絕服用身心科藥物，
    自訴想不開要自殘，遂陪同就醫治療，男友表示甲○有憂鬱
    症及焦慮症病史，這陣子有睡眠障礙、情緒起伏大等情形，
    且經常與伊討論各種自殺方式的可行性，另甲○目前有拿刀
    劃傷手臂表層皮膚的自殘行為……甲○來院自訴與男友爭吵至
    胸悶不適，由男友陪同至本院就醫等內容（見本院卷一第22
    7頁），依此等內容既已明確載述甲○之前有自殘情事，此部
    分與甲○前揭證述及○○○之證述均相符（見本院卷一第120頁
    ，他卷第36至37頁），而所稱與男友爭吵，既未載明具體事
    由，實難排除係因遭受被告猥褻後之情緒反應而生爭吵之可
    能，何能逕自推論甲○於案發後所引發之憂鬱症狀與被告無
    關聯。再就忘憂森林診所108年5月8日主述所載「This 29 y
    /o woman came to this chinic tor help. Anxiety and l
    ow mood condition with poor sleep were told for more
     than 6months .According to the patient ,she had thi
    s condition for long .She is a worker in animal prot
    ection association .She mentioned that she had low m
    ood for long .The main reason came from 2 events.Fir
    st,her boss had invaded her private life and mistake
     existed.She was blamed by the wife of her boss .Sec
    ond , her BF had extra lover .She mentioned that the
     most thing she could not accept  was her BF .This c
    ondition still made her suffered . She would sleep a
    t 1am and wake up in 3-4 am .She  could not tolerate
     anymore . She was suggested to PSY clinic for help 
    .She came to this clinic for consult .Empathy and su
    pportive therapy were given. Discussion about her co
    ndition .」（見本院卷二第59頁）， 據此內容，其中即載
    明對於被告侵入其私人生活及此錯誤，讓她還因此受被告配
    偶責難，上開文字即突顯係因被告之猥褻行為，造成甲○反
    因此須接受被告配偶責難，並造成其長期失眠現象，何能據
    此推論出甲○係因與被告有不倫戀、相互產生情愫，始會產
    生上開心境，兩者根本缺乏關聯；另外該病歷載明甲○擔心
    其男友有其他心愛者，顯見甲○係將愛意放諸其男友身上，
    又何來辯護人所自行推論係因與被告有曖昧情愫。另就昕晴
    診所108年6月26日之病歷紀錄，即載有甲○家庭：1.不好、
    父母吵多、父母負向反應多、2.不喜歡回家、3.工作上的衝
    突─上司配偶懷疑等文句，辯護人何能將之翻譯成甲○與被告
    配偶發生衝突？以甲○指訴107年12月底被告對之為猥褻情事
    ，此情事亦經被告於說明會中所自承，也因此，被告配偶遇
    被告對女同事發生猥褻、騷擾情事時，慣以懷疑係女同事勾
    引，並據此對女同事興師問罪之作法（見不公開卷第135至1
    51頁），也因此造成甲○心理上之負擔，此本即為正常之反
    應，何能反因此推斷係因甲○與被告存有曖昧情愫。⑷辯護人
    另以證人○○○之證述，即108年7月16日15時許辦公室內物資
    中心並未聽聞有甲○呼救聲及騷動聲，用以主張物資中心內
    並無被告對甲○猥褻情事之發生，然此部分之證述，核與甲○
    證述當場並未大聲呼救，且被告因聽聞外面有訪客聲，而停
    止其猥褻行為相符，對於已存在且經確認之事實，又何能再
    以被告對甲○若有實施猥褻行為，則甲○定然會大聲呼叫，其
    時在辦公室之證人○○○定然會聽聞之不當結論；至於辯護人
    再以○○○證述辦公室物資中心現場隔間效果不佳、空間狹窄
    ，被告縱屬至愚，亦不可能選擇該地點實施猥褻行為為辯，
    然就已實際且確定發生之事實，再質疑何以被告會選擇該址
    為之，此部分既係被告自行選擇於該址實施猥褻行為之情況
    下，又何能反過來要求甲○解釋何以被告會選擇於該址為之
    ？況被告已自承當時係因一時情緒失控而為此猥褻行為，今
    又何來提出為何不選擇於其他處所實施之質疑？
  ㈨綜上所述，被告及其辯護人前開辯詞，均無可採，被告確有
    違反甲○意願實施摟抱、舌吻、觸摸胸部腰部等足以滿足自
    身性慾之猥褻行為無疑，本件事證明確，被告犯行足堪認定
    ，應依法論科。
三、論罪科刑：
  ㈠按刑法所指之「猥褻行為」，係指除性交以外，行為人主觀
    上有滿足自己性（色）慾之意念，而在客觀上施行足以誘起
    他人性（色）慾之舉動或行為者，即足以當之。換言之，行
    為人基於滿足個人性慾之主觀意念，所為性交以外之舉動或
    行為，依一般社會通念，認為足以引起、滿足或發洩性慾之
    方法或手段等一切情色行為，均屬刑法上所稱之猥褻行為（
    最高法院109年度台上字第1802號判決意旨參照）。查本件
    被告係以摟抱、舌吻、觸摸胸部腰部等行為，在客觀上足以
    引起或滿足一般人之性（色）慾，主觀上亦可滿足被告自身
    性欲，自屬猥褻行為無疑。
  ㈡至刑法224條第1項強制猥褻罪之成立，係以對於男女以強暴
    、脅迫、恐嚇、催眠術或其他違反其意願之方法，而為猥褻
    之行為者為構成要件。所謂「強暴」，係指直接或間接對被
    害人之身體加諸有形強制力，以抑制其抗拒者而言；「脅迫
    」則係指行為人以威嚇加之於被害人，使其精神上萌生恐懼
    之心理致未為抗拒而言（最高法院99年度台上字第356號、9
    9年度台上字第4965號判決意旨參照）。所謂「其他違反其
    意願之方法」，係指該條所列舉之強暴、脅迫、恐嚇、催眠
    術以外，其他一切違反被害人意願之方法而言，其違反意願
    之程度，不以類似於所列舉之強暴、脅迫、恐嚇、催眠術等
    相當之其他強制方法，足以壓抑被害人之性自主決定權為必
    要，僅須達於妨害被害人之意思自由者，即與「違反其意願
    」之意旨相符（最高法院97年度台上字第4705號、102年度
    台上字第2233號判決意旨參照）。查被告面對面摟抱甲○、
    舌吻、觸摸胸部腰部之際，甲○已多次口頭表示拒絕，並有
    掙脫之舉動，被告仍強行摟抱甲○、舌吻、觸摸胸部腰部前
    後達2分鐘，直至甲○以辦公室有訪客被告始罷手，被告上揭
    猥褻行為係違反甲○意願甚明，且顯然已對甲○身體加諸有形
    強制力，抑制甲○抗拒，達其猥褻目的，揆諸上開說明，應
    認已達強暴之程度。核被告所為，係犯刑法第224條以強暴
    之方法為猥行褻之行為。
  ㈢爰以行為人之責任為基礎，審酌被告僅因一己之私慾，不思
    尊重他人身體自主權利，竟任意對甲○為強制猥褻之行為，
    侵害甲○之身體性自主權，並造成甲○心理巨大陰影，惡性非
    輕，甲○表示因為此事身心受到很大打擊，一開始沒有提告
    後面才提告，係因後來知道還有其他受害者，也是伊女生同
    事，伊希望不要再有被害人出現，因為這感覺真的很痛苦，
    尤其當被侵犯時沒人幫助，旁邊的人還質疑是否主動引誘或
    是曖昧，身心受到很大打擊與壓力，不希望再有女生受害，
    因為會在那個單位工作的人都是愛狗的年輕女生，出社會沒
    幾年，伊不希望未來還有這樣的事發生，如果今天沒有站出
    來，很怕未來聽到有人可能發生像伊這樣的例子，甚至更嚴
    重，那時候會很愧疚，伊希望大眾知道這件事，不要再有受
    害者，如果這件事一直被掩蓋、隱瞞，許多人都不會知道，
    希望不要再有這些事發生等語（見本院卷一156至157頁）。
    告訴代理人亦稱被告之所以提告，係因被告曾經在團體裡對
    許多女性做性騷擾等行為，案發後甲○情緒很驚慌、恐懼，
    當下無法做提告動作，是看完心理醫生、做好心理建設後才
    提告，甲○提告目的是要制止被告再為性騷擾行為，甲○因被
    告之行為患有恐慌症等心理疾病，在審理期日接受交互詰問
    後，身體、精神狀況更糟，又回復到案發後相同狀況，開始
    封閉自己並有自殘等行為，被告行為對甲○造成非常大影響
    ，被告否認犯行、推諉卸責、毫無悔意、犯後態度惡劣，請
    審酌上情，從重量刑等語（見本院卷二第110至111頁）。考
    量被告否認犯行，殊無悔意，尤其欠缺兩性平權意識，一再
    片面主張係因與甲○具有情愫，合理化其犯罪行為，卻無視
    甲○因被告之騷擾行為，除於案發當晚即有以美工刀割腕自
    裁之激烈反應，且需長期至醫院、診所接受身心科治療之身
    心狀況，案發後從未表達與甲○洽談和解之行徑，足見其犯
    後態度不佳；兼衡被告自述專科畢業之教育程度、已婚、無
    子女、配偶罹癌由伊照顧、現在協會擔任照顧員、經濟狀況
    普通等情（見本院卷二第110頁），暨其犯罪動機、目的、
    手段、犯罪所生之危害等一切情狀，量處如主文所示之刑。
據上論斷，應依刑事訴訟法第299 條第1 項前段，刑法第224 條
，判決如主文。
本案經檢察官林俊杰提起公訴，檢察官劉世豪、林煒容到庭執行
職務。
中　　華　　民　　國　 110　　年　　5 　　月　　26　　日
          刑事第十三庭  審判長  法  官  陳鈴香
                                法  官  陳怡珊
                                法  官  彭國能
以上正本證明與原本無異。
如不服本判決應於收受送達後20日內向本院提出上訴書狀，並應
敘述具體理由；其未敘述上訴之理由者，應於上訴期間屆滿後20
日內向本院補提理由書（均須按他造當事人之人數附繕本）「切
勿逕送上級法院」。
告訴人或被害人如不服判決，應備理由具狀向檢察官請求上訴，
上訴期間之計算，以檢察官收受判決正本之日起算。
                                書記官  陳宇萱
中　　華　　民　　國　 110　　年　　5 　　月　　27　　日
附錄本案論罪科刑法條
中華民國刑法第224條
對於男女以強暴、脅迫、恐嚇、催眠術或其他違反其意願之方法
，而為猥褻之行為者，處 6 月以上 5 年以下有期徒刑。